【裁判字號】    97,簡再更,1
【裁判日期】    970325
【裁判案由】    綜合所得稅
【裁判全文】
臺中高等行政法院裁定
                                 97年度簡再更字第00001號
再審聲請人    甲○○
相對人        財政部臺灣省中區國稅局
代  表  人    乙○○
上列當事人間因綜合所得稅事件，再審聲請人對最高行政法院中
華民國95年11月16日95年度裁字第2505號確定裁定，聲請再審，
本院判決後，經最高行政法院發回，本院裁定如下：
    主  文
本件移送最高行政法院。
    理  由
一、按訴訟之全部或一部，法院認為無管轄權者，依原告聲請或
    依職權以裁定移送於其管轄法院，行政訴訟法第18條準用民事
    訴訟法第28條第1項定有明文。
二、本件再審聲請人因民國88年度綜合所得稅，不服相對人補徵
    應納稅額新臺幣14,231元之核定，而提起行政訴訟，經本院
    以94年度簡字第91號判決駁回其訴，再審聲請人提起上訴，
    亦經最高行政法院以95年度第2505號裁定駁回其上訴。再審
    聲請人復對本院上開確定判決及最高行政法院上開確定裁定
    ，提起再審，經本院以95年度簡再字第4號判決駁回。再審
    聲請人乃對之全部提起上訴，經最高行政法院97年度判字第
    37號判決，就其中對最高行政法院以95年度第2505號裁定再
    審部分發回本院（其餘上訴駁回）。
三、經查再審聲請人雖對最高行政法院95年度第2505號裁定提起
    再審之訴，但對確定裁定不服，僅能聲請再審（行政訴訟法
    第283條參照），故本件僅能解為係對該確定裁定聲請再審
    。次按對上訴是否合法，係屬上訴審法院即最高行政法院應
    依職權調查裁判之事項。查本件再審聲請人對最高行政法院
    95年度第2505號確定裁定，主張有行政訴訟法第273條第1項
    第13款及第14款之再審事由，而聲請再審，其所應證明者，
    係其上訴是否為合法之事實。此再審之聲請，乃對最高行政
    法院依職權調查裁判事項，且自為事實認定之裁判，提出實
    體爭議，而非對最高行政法院以事實審法院之事實認定為基
    礎所為之裁判，提出爭執。其爭議內容既出自最高行政法院
    自為認定之職掌，自無行政訴訟法第275條第3項適用之餘地
    ，而應依行政訴訟法第283條準用同法第275條第1項之規定
    ，專屬最高行政法院管轄，不在同條第3項規定之列，業經
    發回意旨指示甚明（併有最高行政法院95年8月份庭長法官
    聯席會議決議可參）。茲再審聲請人向無管轄權之本院提起
    再審之訴（聲請再審），顯係違誤，爰依職權將本件移送管
    轄之最高行政法院，以資適法。
四、依首開法條裁定如主文。
中    華    民    國    97    年    3     月    25    日
                臺中高等行政法院第三庭
                                法  官  王  茂  修
以上正本證明與原本無異。
如不服本裁定，應於裁定送達後10日內，以本訴訟事件所涉及之
法律見解具有原則性者，始得向本院提出抗告狀並表明抗告理由
，經最高行政法院許可，否則不得抗告；如於本裁定宣示後送達
前提起抗告者，應於裁定送達後10日內補提抗告理由書（均應依
對造人數提出繕本）。
中    華    民    國    97    年    3     月    25    日
                                書記官  邱  吉  雄


司法院資訊處製作；財團法人民間司法改革基金會備份。
